臺中高等行政法院裁定　　　　　　　　　　　　　　九十二年度訴字第一○○○號
　　原　　　告　甲○○
　　　　　　　　乙○○
　　被　　　告　財政部臺灣省中區國稅局
　　代　表　人　丙○○
　　訴訟代理人　丁○○
右當事人間因遺產稅事件，原告不服財政部中華民國九十二年十月十七日台財訴字第
○九二○○五○○二二號訴願決定（案號：第00000000號），提起行政訴訟
，本院裁定如左：
    主　文
原告之訴駁回。
訴訟費用由原告負擔。
    理　由
一、按「納稅義務人對於核定稅捐之處分如有不服，應依規定格式，敘明理由，連同
    證明文件，依左列規定，申請復查：一、依核定稅額通知書所載有應納稅額或應
    補徵稅額者，應於繳款書送達後，於繳納期間屆滿翌日起算三十日內，申請復查
    。」、「納稅義務人應納稅捐，於繳納期間屆滿三十日後仍未繳納者，由稅捐稽
    徵機關移送法院強制執行。」、「遺產稅納稅義務人為二人以上時，應由其全體
    會同申報，未成年人或禁治產人應由其法定代理人代為申報。但納稅義務人一人
    出面申報者，視同全體已申報。稽徵機關核定之納稅通知書應送達於出面申報之
    人，如對出面申報人無法送達時，得送達於其他納稅義務人，但應納稅額、滯納
    金、罰鍰及應加徵之利息，在不超過遺產總額範圍內，仍得對遺產及已受納稅通
    知確定之繼承人之財產執行之。」分別為稅捐稽徵法第三十五條第一項第一款、
    第三十九條第一項前段及為遺產及贈與稅法施行細則第二十二條所明定。又「遺
    產稅繳稅通知書上載有多數納稅義務人者，如對其中之一人為送達，依照民法第
    一一五一條及稅捐稽徵法第十九條第三項規定，其送達之效力及於全體；倘納稅
    義務人逾越法定期限未繳納者，即應移送法院強制執行，無須再向其他繼承人一
    一分別催繳取證。」亦經財政部七十二年十一月二十三日台財稅第三八三三０號
    函釋有案（見九十二年十二月財政部稅制委員會編印稅捐稽徵法令彙編第四十三
    頁）。
二、本件原告之被繼承人黃火石於八十六年二月二十六日死亡，繼承人等依法申報遺
    產稅，經被告機關所屬員林稽徵所依行為時遺產及贈與稅法第十七條第一項第六
    款，將被繼承人所遺彰化縣大村鄉○○段第七十八、八十、八十三、八十四及八
    十四之一等地號土地，自被繼承人遺產總額中扣除，免徵遺產稅，並同時依規定
    列管五年（列管期間自八十六年二月二十六日至九十一年二月二十六日）。嗣經
    被告機關所屬員林稽徵所於列管期間九十年十一月七日派員會同公所人員前往上
    揭農地勘查，發現上揭農地並未依規定繼續作農業使用，遂以九十年十一月十六
    日以中區國稅員林審字第０九０００二一八七九號函請繼承人等限期恢復農用，
    並由繼承人之一乙○○收受，此有掛號郵件收件回執附卷可稽（見原處分卷第八
    十五頁）。被告機關又於九十一年一月十一日再度派員會同公所人員至上揭農地
    現場複勘，因仍未恢復農用，乃依規定予以補課原免徵被繼承人黃火石之遺產稅
    一、七一三、四九八元，而該核定稅額繳款書之限繳日期為九十一年四月十日，
    並已於九十一年二月十日送達，由繼承人之一呂黃容收受，有掛號郵件收件回執
    附原處分卷可稽（見原處分卷第一０三頁），則本件申請復查期間應自繳納期限
    屆滿之翌日即九十一年四月十一日起至同年五月十日止，惟原告遲至九十一年十
    一月十五日始提出申請復查（見原處分卷第一二六頁陳情書），已逾申請復查法
    定不變期間，是被告以其復查申請已逾期為由，駁回其復查之申請，於法並無違
    誤，訴願決定予以維持，亦無不合。原告復對之提起行政訴訟，顯非合法，應予
    駁回。（又原告曾以該繳款書未合法送達，向本院提起債務人異議之訴，經本院
    九十一年度訴字第七八二號裁定駁回，已詳予敘明該繳款書已合法送達，參見原
    處分卷第一０六頁至第一一四頁裁定書）。
三、本件原告之訴既因起訴不合法而被駁回，故原告關於本件遺產稅之補核課有無理
    由之主張及舉證，本院即無再予論述之必要，併此敘明。
四、依行政訴訟法第一百零七條第一項第十款、第一百零四條、民事訴訟法第九十五
    條、第八十五條第一項前段，裁定如主文。
中　　華　　民　　國　　九十三　　　年　　　四　　　　月　　二十九　　　日
                 臺 中 高 等 行 政 法 院   第 三 庭
                                審 判 長 法  官　王　茂　修
                                         法  官　許　金　釵
                                         法  官　莊　金　昌
右正本證明與原本無異
如不服本判決，應於收受本判決後二十日內以書狀敘述理由，經由本院向最高行政法
院提起上訴。並應繳納送達用雙掛號郵票拾份（三十四元）。
中　　華　　民　　國　　九十三　　　年　　　四　　　　月　　二十九　　　日
　　　　　　　　　　　　　　　　　　　　法院書記官　林宜萱
